臺灣基隆地方法院刑事判決　　　　　　 94年度易字第365號
公　訴　人　臺灣基隆地方法院檢察署檢察官
被　　　告　庚○○
　　　　　　　　　　現於臺灣基隆看守所
上列被告因竊盜等案件，經檢察官提起公訴（94年度偵字第2821
號、94年度偵字第1250號、94年度偵字第1954號、94年度偵字第
2082號），本院判決如下：
    主  文
庚○○共同連續於夜間侵入住宅、逾越門扇竊盜，累犯，處有期
徒刑拾月。又意圖為自己不法所有，侵占遺失物，累犯，處罰金
參千元。如易服勞役，以參百元折算壹日。
    事  實
一、庚○○因妨害家庭、偽造文書、竊盜經法院分別判處有期徒
    刑1年2月、4月、1年2月，定應執行刑2年6月，並於93年5月
    6日縮短刑期執行完畢，詎其仍不知悔改，又基於意圖為自
    己不法所有之概括犯意，而連續為下列竊盜行為：
 　 (1)於民國94年3月17日19時許，在基隆市○○區○○路27號
　　前，見癸○○所有WKQ-508號機車鑰匙未取下，趁四處無人
  　注意之際，竟竊取該機車供已騎用。嗣於同年月22日11時50
 　 分許，庚○○騎乘該機車至基隆市七堵區找朋友時，在基隆
    市○○路185巷79號前為警查獲。
　　 (2)94年4月初及5月1日，逾越門扇進入觀海街143號15樓
  　，竊取何東霖所有液晶電視乙台、啟航牌卡拉ＯＫ伴唱機、
    sony牌床頭音響乙組、手提電鑽、水晶球、迪斯可投射燈、
    貓眼石乙顆等財物。
　　 (3)94年4月13日，及4月15日，逾越門扇或由未鎖大門進入
  　觀海街213號16樓，竊取藍金村所有之黑色手提包（內有乙
    只翡翠戒指、二只運動手錶及乙只勞力士男用手錶）、一套
    「音霸」卡拉ＯＫ伴唱機。得手後將電視、伴唱機及勞力士
    手錶等物，持往基隆市○○路16號﹁大千永成當鋪﹂，典當
    予店東李東正。
　　(4)94年4月中旬，攀越門扇，侵入基隆市○○街6號16樓，
　　竊取丑○○所有之先鋒牌DVD、重低音喇叭、四只喇叭及乙
  　組床頭音響等物，得手後將上該物品寄放在不知情之丙○○
    位於基隆市○○街570巷96弄1號住處。
     (5)94年4月24日15時50分，在基隆市○○路31號前，竊取
     甲○○所有AF6-277號機車，供己騎用。嗣於94年7月12日
　　14時30分許，在基隆市○○區○○路168巷10弄，騎乘該贓
  　車為警查獲。
     (6)94年5月8日晚上，在基隆市○○○○○路邊持獲丁○○
　　　健保卡，予以侵占入己。同日在基隆市○○街6號16樓梯
      間櫃子內，竊取辛○○之駕照、學生證各1枚。
　　 (7)94年5月18日凌晨1時許，與周尚志共同以繩索垂降攀爬
　　　方式，因見窗戶未鎖，即逾越門扇，侵入基隆市○○街2
  　　號16樓子○○住處，竊得三洋家電製品貴賓卡、起子等物
    　。嗣於同日中午周尚志、庚○○攀爬回頂樓，為警查獲，
      並扣得繩索1條。
　　(8)94年7月6日，與周尚志共同逾越門扇，進入基隆市○○
　　　路168巷34號1樓，竊取壬○○所有之壁畫5幅︵起訴書誤
  　　載為20幅︶、銅製大象1對、唐彩陶士駱駝1隻。其中銅製
　　　大象、駱駝由周尚志持往基隆市○○街186號資源回收商
 　　 ，賣予不知情店主蔡朝宗。
　　 (9)94年7月初某日，逾越門扇，侵入基隆市○○路168巷12
　　　弄10號3樓︵起訴書誤載為8號3樓︶，竊取己○○所有之
  　　通訊器材大眾電信PHS主機1台。
　　 (10)94年7月初某日，逾越門扇，侵入基隆市○○路168巷
  　　12弄8號3樓，竊取乙○○所有之未開封冷氣機1台、印表
　　　機1台、掃瞄器1台、手提袋1只︵內有行車執照二張、機
  　　車駕照、行政院環境保護署學員證乙張、聯合汽車駕駛補
    　習班學員證乙張︶等物。
二、案經基隆市警察局第四分局報請臺灣基隆地方法院檢察署檢
　　察官偵查起訴。
    理　　由
一、本件被告庚○○所犯非死刑、無期徒刑、最輕本刑為3年以
    上有期徒刑之罪，亦非高等法院管轄第一審案件，其於準備
    程序進行中，就被訴事實為有罪之陳述，經法官告知其簡式
    審判程序之旨，並聽取公訴人及被告之意見後，依刑事訴訟
    法第273條之一第1項之規定，經合議庭裁定由受命法官獨任
    進行簡式審判程序，合先敘明。
二、前揭事實，業據被告於警詢及偵、審中供承不諱，單獨竊取
    及侵占部分，核與被害人癸○○、丁○○、辛○○、何東霖
    、藍金村、丑○○、己○○、乙○○、甲○○於警詢指述情
    節相符，並有車輛竊盜資料查詢報表及贓物認領保管單各一
    紙在卷可稽；另警方在被害人何東霖住處所採集指紋3枚，
    經送鑑驗結果，其中2枚與被告指紋卡之右食指、右中指指
    紋相符，此有94年6月7日刑紋字第0940080717號內政部警政
    署刑事警察局鑑驗書在卷足資佐證，而證人李東正於警詢時
    亦證實，被告確有將電視、伴唱機及勞力士手錶典當事實；
    另證人丙○○於警詢時亦證實，被告確有持先鋒牌DVD、重
    低音喇叭、四只喇叭及乙組床頭音響前往寄放事實。共同竊
    盜部分，則與共犯周尚志之供述一致，核與被害人子○○、
    壬○○於警詢時所指述情節相符，而證人蔡朝宗於警詢時，
    亦證實共犯周尚志確有持銅製大象1對、唐彩陶士駱駝1隻出
    售予伊之事實。是以本案事証明確，被告犯行洵堪認定，自
    應依法論科。
三、核被告所為，係犯有刑法第337條侵占遺失物罪、第320條第
    1項之普通竊盜罪及第321條第1項第1、2款逾越門扇之加重
    竊盜罪。被告就竊取子○○、壬○○部分，與周尚志間，有
    犯意聯絡及行為分擔，均為共同正犯。至先後或一人單獨或
    與另一人共同之本案二次加重竊盜犯行，時間緊接，犯罪構
    成要件相同，顯係基於概括犯意反覆為之，應依連續犯之規
  　定從重論以一加重竊盜罪並加重其刑。其與侵占罪間，犯意
　　各別，行為互殊，應分論併罰。又被告前因妨害家庭、偽造
  　文書、竊盜等案件，經法院定應執行刑2年6月，並於93年5
    月6日縮短刑期執行完畢，此有台灣高等法院被告全國前案
    紀錄表一件在卷可按，其於有期徒刑執行完畢後，五年以內
    再犯本罪，係屬累犯，並應依法遞予加重其刑。爰審酌被告
    品行、智識、本案行竊之動機、手段、方法、結果及所生危
　　害，惟犯後供承不諱，態度良好等一切情狀，乃量處如主文
  　所示之刑，以資懲儆。至於扣案繩索，雖係供犯罪所用之物
  　，惟被告供稱非其所有，爰不併予宣告沒收之。
四、據上論斷，應依刑事訴訟法第273條之1第1項、第284條之1
    、第299條第1項前段，刑法第28條、第56條、第47條、第42
    條第2項、第320條第1項、第321條第1項第1、2款、第337條
    ，罰金罰鍰提高標準條例第1條前段、第2條，判決如主文。
本案經檢察官戊○○到庭執行職務。
中　　華　　民　　國　　94　　年　　10　　月　　20　　日
                  刑事第一庭法  官  陳伯厚
以上正本證明與原本無異。
對於本件判決如有不服，應於收受送達後10日內，向本院提出上
訴書狀，上訴於臺灣高等法院，並按他造當事人之人數附具繕本
。
中　　華　　民　　國　　94　　年　　10　　月　　20　　日
                            書記官  明祖斌
附錄論罪法條：
中華民國刑法第320條第1項
(普通竊盜罪、竊佔罪)
意圖為自己或第三人不法之所有，而竊取他人之動產者，為竊盜
罪，處5年以下有期徒刑、拘役或500元以下罰金。
中華民國刑法第321條第1項第1、2款
犯竊盜罪而有左列情形之一者，處6月以上、5年以下有期徒刑：
一於夜間侵入住宅或有人居住之建築物、船艦或隱匿其內而犯之
者。
二毀越門扇、牆垣或其他安全設備而犯之者。
中華民國刑法第337條
(侵占遺失物罪)
意圖為自己或第三人不法之所有，而侵占遺失物、漂流物或其他
離本人所持有之物者，處500元以下罰金。
